de: Duftfunktion: Lockstoff; Verdeckungsduft; Spender/Zubehör; Mehrzweck; Geruchsentferner; Windprüfer; Sonstige
th: Functionsชั่นกลิ่น: สารดึงดูด; กลิ่นกลบ; เครื่องจ่าย/อุปกรณ์เสริม; อเนกประสงค์; เครื่องกำจัดกลิ่น; ตัวบอกทิศทางลม; อื่นๆ
fi: Hajun käyttötarkoitus: Houkutin; Peitehaju; Annostelija/lisävaruste; Monikäyttöinen; Hajunpoistaja; Tuulenilmaisin; Muu
cs: Funkce vůně: Atraktant; Krycí pach; Dávkovač/příslušenství; Víceúčelové; Odstraňovač zápachu; Indikátor větru; Jiné
pt-PT: Função do aroma: Atraente; Odor de disfarce; Dispensador/acessório; Multiusos; Eliminador de odores; Indicador de vento; Outro
zh-CN: 气味产品功能: 诱导剂; 掩饰气味剂; 散发器/配件; 多用途; 气味消除剂; 风向指示剂; 其他
es: Función del aroma: Atrayente; Olor de cobertura; Dispensador/accesorio; Multipropósito; Eliminador de olores; Indicador de viento; Otro
fr: Fonction olfactive: Attractif; Parfum de masquage; Distributeur/accessoire; Polyvalent; Éliminateur d'odeur; Indicateur de vent; Autre
da: Duftmiddels funktioner: Lokkemiddel; Sløringsduft; Dispenser/tilbehør; Multifunktionel; Lugtfjerner; Vindindikator; Andet
sv: Doftfunktion: Lockmedel; Kamouflagedoft; Behållare/tillbehör; Multifunktion; Luktborttagare; Vindindikator; Övrigt
en: Scent function: Attractant; Cover scent; Dispenser/accessory; Multi-purpose; Odor eliminator; Wind indicator; Other
el: Λειτουργία αρώματος: Προσελκυστικό; Καλυπτικό μυρωδιάς; Διανομέας/αξεσουάρ; Πολλαπλών χρήσεων; Εξουδετερωτικό οσμών; Δείκτης ανέμου; Άλλο
hu: Illatfunkció: Csalogatóanyag; Fedőillat; Adagoló/kiegészítő; Többcélú; Szageltávolító; Szélirányjelző; Egyéb
ru: Функция запаха: Аттрактант; Маскирующий запах; Дозатор/аксессуар; Многоцелевое назначение; Уничтожитель запаха; Индикатор ветра; Другое
lt-LT: Kvapo paskirtis: Jaukas; Maskuojantis kvapas; Dozatorius / priedas; Daugiafunkcis; Kvapo naikiklis; Vėjo indikatorius; Kita
it: Funzione del profumo: Attrattivo; Odore di copertura; Dosatore/accessorio; Multiuso; Elimina odori; Indicatore di vento; Altro
bg-BG: Функция на аромата.: Примамка; Прикриващ аромат; Диспенсър/Аксесоар; Многофункционални; Неутрализатор на миризми; Индикатор за вятър; Други
ro-RO: Funcția mirosului: Atractant; Acoperire miros; Dozator/accesoriu; Multifuncțional; Eliminator de mirosuri; Indicator de vânt; Altele
vi: Chức năng mùi hương: Mồi nhử; Mùi che đậy; Dụng cụ tỏa mùi/phụ kiện; Đa năng; Khử mùi; Báo hướng gió; Khác
ko: 향기 제품 기능: 유인제; 커버 센트; 디스펜서/액세서리; 다용도; 냄새 제거제; 풍향 표시기; 기타
sl-SI: Funkcija vonja: Sredstvo za privabljanje; Prekrivni vonj; Dozirnik/dodatek; Večnamensko; Odstranjevalec vonjav; Indikator vetra; Drugo
ja: 香りの機能: 誘引剤; カバースセント; ディスペンサー/アクセサリー; 多目的; 消臭剤; 風向きチェッカー; その他
nb: Duftfunksjon: Lokkemiddel; Skjulelukt; Dispenser/tilbehør; Flerbruk; Luktfjerner; Vindindikator; Annet
tr: Koku işlevi: Cezbedici; Koku örtücü; Dağıtıcı/aksesuar; Çok amaçlı; Koku giderici; Rüzgar göstergesi; Diğer
nl: Geurfunctie: Lokmiddel; Maskeergeur; Dispenser/accessoire; Multifunctioneel; Geurverwijderaar; Windindicator; Overig
pt-BR: Aroma função: Atrativo; Odor de camuflagem; Dispensador/acessório; Multiuso; Eliminador de odores; Indicador de vento; Outros
pl: Funkcja zapachu: Atraktant; Zapach maskujący; Dozownik/akcesorium; Wielofunkcyjne; Eliminator zapachów; Wskaźnik wiatru; Inne
hr-HR: Značajka mirisa: Sredstvo za privlačenje; Miris za prikrivanje; Raspršivač / dodatak; Višenamjenski; Sredstvo za uklanjanje neugodnih mirisa; Indikator vjetra; Ostalo
sk-SK: Funkcia vône: Atraktant; Krycia vôňa; Dávkovač/príslušenstvo; Viacúčelové; Odstraňovač pachu; Indikátor vetra; Iné
zh-TW: 氣味功能: 引誘劑; 氣味掩蓋劑; 噴灑器/配件; 多用途; 除臭劑; 風向指示劑; 其他